臺灣臺南地方法院刑事判決　　　　　　　　　　　　　九十一年度易字第六四六號
　　公　訴　人　臺灣臺南地方法院檢察署檢察官
　　被　　　告　甲○○
右列被告因竊盜案件，經檢察官提起公訴（九十一年度偵字第四三一一號），本院判
決如左：
    主  文
甲○○連續攜帶兇器、逾越安全設備竊盜，處有期徒刑捌月。又竊盜，處有期徒刑參
月。應執行有期徒刑拾月。
    事  實
一、甲○○基於意圖為自己不法所有之概括犯意，於附表編號一至三所示時間、地點
    ，攜帶客觀上足以對人之生命、身體造成危害之兇器老虎鉗（未扣案）、油壓剪
    等物，竊取附表編號一至三所示之物。期間在附表編號三所示之舜億電線公司內
    行竊得手，尚未將所竊得電線完全搬離現場之際，因遭該公司守衛楊燈山發現，
    甲○○乃丟棄伊原騎乘作為搬運電線所用之車號ＮＦＴ－１６３號重型機車，躲
    避於附近之果園內，待民國九十一年四月二十日下午二時三十分許，甲○○自躲
    藏之果園預備離去時，因前開機車已遭員警扣留，甲○○為尋找交通工具返家，
    又見停放該處，為丙○○所有、車號ＭＶＴ－４５９號重型機車鑰匙並未取下，
    乃另行起意，竊取該機車作為代步工具。迄至當日下午五時許，臺南縣警察局新
    化分局員警循甲○○遺留在舜億電線公司之ＮＦＴ－１６３號重型機車內之車籍
    資料，循線在臺南縣仁德鄉○○村○○○街三六號查獲甲○○。
二、案經臺南縣新化分局報告臺灣臺南地方法院檢察署檢察官偵查起訴。
    理  由
一、訊據被告於警、偵訊及本院審理時，對於在附表所示時間、地點，以老虎鉗或油
    壓剪作為工具，並逾越窗戶安全設備竊取電線，又於九十年四月二十日下午二時
    三十分許，竊取丙○○所有之重型機車等情，固均坦承不諱，惟否認附表編號一
    、及竊取丙○○所有重型機車之行為，有竊盜之故意，辯稱附表編號一之工廠早
    已廢棄，伊只是進去撿電線來賣，而竊取丙○○所有之重型機車，係因伊原有機
    車遭警方扣留，始竊取該車作為代步工具云云。經查，被告前開供詞，經核與證
    人即德泰彈簧廠管理員柯天賜（附表編號一部分）、來春資源回收場負責人鄭皆
    得（附表編號二部分）、舜億公司負責人乙○○、守衛楊燈山（附表編號三部分
    ）、ＭＶＴ－４５９號重型機車所有人丙○○於警訊中所陳述被害情節相符，並
    有扣押書一份、贓物領據三紙、車籍作業系統－查詢認可資料等附卷可稽，被告
    上開自白，乃堪信為真實。被告雖就竊取德泰彈簧廠內電線及ＭＶＴ－４５９號
    重型機車部分，否認有不法所有意圖，惟查，德泰彈簧廠雖處於停工狀態，仍為
    證人柯天賜所管理，此為柯天賜於警訊中所明白陳述，則該廠房內之設備、財物
    ，尚屬有主物，自不容他人任意拿取，而被告為心智成熟之成年男子，對此亦應
    有所認識，乃自行潛入剪取電線意圖變賣圖利，被告此部分行為有不法所有意圖
    ，已無可疑；至被告竊取ＭＶＴ－４５９號重型機車之原始動機，固僅在取得代
    步工具返家，然觀之被告返家後，即將該機車之車牌卸下，顯在避免員警藉由車
    牌查得該車係屬盜贓之事實，被告有長久使用該車之意圖，昭昭明甚，是被告竊
    取該重型機車之行為，不能認為係屬「使用竊盜」。綜上所述，本件事證已臻明
    確，被告犯行可以認定。
二、核被告持老虎鉗、油壓剪等客觀上足以對人之生命、身體造成危害之兇器，竊取
    附表所示之物，於附表編號三更逾越窗戶安全設備，所為係犯刑法第三百二十一
    條第一項第三款，同條項第二款、第三款之加重竊盜罪；又竊取丙○○所有之重
    型機車，所為則係犯刑法第三百二十條第一項之普通竊盜罪。被告於附表所示之
    三次加重竊盜犯行，時間緊接，犯基本構成要件相同之罪，顯係基於概括之犯意
    為之，應從重論以一連續攜帶兇器、逾越安全設備竊盜罪，並加重其刑。至被告
    所以竊取丙○○所有之重型機車，乃於舜億電線公司內行竊遭警衛楊燈山發現，
    先於附近果園內躲藏後，預備騎乘自己所有之ＮＦＴ－１６３號重型機車返家時
    ，發現該車已遭員警扣押，始於該地竊取鑰匙未拔下之ＭＶＴ－４５９號重型機
    車，足見被告竊取該機車，乃臨時起意而為，與前揭竊取電線之行為並無概括之
    犯意聯絡，自不能一併論以連續犯，而應分論併罰，檢察官此部分見解，尚有未
    洽。爰審酌被告持老虎鉗、油壓剪等兇器，竊取電線預備變賣圖利，又於失風後
    ，竊取他人機車逃逸之犯罪動機與手段，因此對於他人之財產權造成侵害，以及
    被告犯罪後坦承犯行，但就部分行為否認有不法所有意圖之態度等一切情狀，量
    處如主文所示之刑，併定其應執行刑，以資懲儆。被告用以行竊之老虎鉗一支，
    因未扣案，為免日後執行之困難，爰不予宣告沒收；至扣案油壓剪一支，被告雖
    於警訊中供稱為伊所有之物，然於本院審理時，則改稱該油壓剪係在來春資源回
    收場附近拾得，經本院提示警訊筆錄質疑前後供詞不一，則稱伊認為撿到即屬伊
    所有之物，故於警訊中陳稱該油壓剪為伊所有等語，是本院無法確認該油壓剪為
    被告所有之物，依法不得宣告沒收。
據上論結，應依刑事訴訟法第二百九十九條第一項前段，刑法第五十六條、第三百二
十一條第一項第三款、第四款、第三百二十條第一項、第五十一條第五款，罰金罰鍰
提高標準條例第一條前段，判決如主文。
本案經檢察官吳文政到庭執行職務。
中      華      民      國      九十一      年    七    月    二十六    日
                                     臺灣臺南地方法院刑事第五庭
                                         法  官   吳坤芳
右正本證明與原本無異。
如不服本判決，應於判決送達後十日內向本院提出上訴狀( 應附繕本 )。
                                         書記官   張豐榮
中      華      民      國      九十一      年    七    月    二十六    日
附表
┌──┬──────┬────────────┬─────┬──────┐
│編號│犯罪時間    │犯罪地點                │犯罪所得  │犯罪態樣    │
├──┼──────┼────────────┼─────┼──────┤
│一  │91年04月20日│臺南縣新市鄉○○路十七號│電纜線約十│攜帶兇器老虎│
│    │上午十時許  │德泰彈簧廠              │九公斤（價│鉗          │
│    │            │                        │值約新台幣│            │
│    │            │                        │二千元）  │            │
├──┼──────┼────────────┼─────┼──────┤
│二  │91年04月20日│臺南縣新市鄉○○路一五四│電線約十公│攜帶兇器老虎│
│    │上午十時三十│號來春資源回收場        │斤（價值約│鉗、油壓剪  │
│    │分許        │                        │新臺幣一、│            │
│    │            │                        │二百元）  │            │
├──┼──────┼────────────┼─────┼──────┤
│三  │91年04月20日│臺南縣新化鎮那拔林三五之│電線約六十│攜帶兇器老虎│
│    │下午二時許  │二五號舜億電線公司      │公斤（價值│鉗、油壓剪，│
│    │            │                      │約新臺幣七│逾越窗戶安全│
│    │            │                        │千三百元）│設備        │
└──┴──────┴────────────┴─────┴──────┘
附錄本案論罪科刑法條全文
刑法第三百二十一條
犯竊盜罪而有左列情形之一者，處六月以上五年以下有期徒刑：
一  於夜間侵入住宅或有人居住之建築物、船艦，或隱匿其內而犯之者。
二  毀越門扇、牆垣或其他安全設備而犯之者。
三  攜帶兇器而犯之者。
四  結夥三人以上而犯之者。
五  乘火災、水災或其他災害之際而犯之者。
六  在車站或埠頭而犯之者。
前項之未遂罰之。
刑法第三百二十條
意圖為自己或第三人不法之所有，而竊取他人之動產者，為竊盜罪，處五
年以下有期徒刑、拘役或五百元以下罰金。
意圖為自己或第三人不法之利益，而竊佔他人之不動產者，依前項之規定
處斷。
前二項之未遂犯罰之。
